ru: Тип аксессуара для накачивания мяча: Адаптер; Шланг; Набор для накачивания; Смазка; Игла; Ремкомплект; Заглушка или пробка; Манометр; Запасная камера; Колпачок клапана; Другое
pl: Typ akcesorium do pompki do piłek: Adapter; Wężyk; Zestaw do pompowania; Smar; Igła; Zestaw łatek; Zatyczka lub korek; Manometr; Zapasowy pęcherz; Nakrętka na wentyl; Inne
th: ประเภทอุปกรณ์เสริมที่สูบลมลูกบอล: อะแดปเตอร์; สายยาง; ชุดสูบลม; น้ำมันหล่อลื่น; เข็ม; ชุดปะรอยรั่ว; จุกหรือปลั๊กปิด; เกจวัดความดัน; ถุงลมสำรอง; ฝาปิดวาล์ว; อื่นๆ
tr: Top pompası aksesuar tipi: Adaptör; Hortum; Şişirme kiti; Yağlayıcı; İğne; Yama kiti; Tıpa veya durdurucu; Manometre; Yedek iç lastik; Supap kapağı; Diğer
hu: Labdapumpa tartozék típusa: Adapter; Tömlő; Fújókészlet; Kenőanyag; Tű; Javítókészlet; Dugó vagy záróelem; Nyomásmérő; Pót belső; Szelepsapka; Egyéb
zh-CN: 球类打气筒配件类型: 适配器; 软管; 充气套件; 润滑剂; 气针; 补丁套件; 塞子; 压力表; 替换内胆; 气门帽; 其他
hr-HR: Vrsta pribora za pumpu za loptu: Adapter; Crijevo; Komplet za pumpanje; Mazivo; Igla; Pribor za krpanje; Čep; Manometar; Zamjenski mjehur; Poklopac ventila; Ostalo
fi: Pallopumpun lisävarustetyyppi: Sovitin; Letku; Täyttöpakkaus; Voiteluaine; Neula; Paikkauspakkaus; Tulppa tai pysäytin; Painemittari; Vaihtosisäkumi; Venttiilinhattu; Muu
sk-SK: Typ príslušenstva pre pumpu na loptu: Adaptér; Hadica; Súprava na nafukovanie; Mazivo; Ihla; Súprava na opravu (záplaty); Zátka alebo upchávka; Tlakomer; Náhradná duša; Čiapočka ventilu; Iné
pt-BR: Tipo de acessório para bomba de ar: Adaptador; Mangueira; Kit de enchimento; Lubrificante; Agulha; Kit de reparo; Pino ou rolha; Medidor de pressão; Câmara de reposição; Tampa de válvula; Outro
it: Accessorio per pompa a sfera: Adattatore; Tubo flessibile; Kit di gonfiaggio; Lubrificante; Ago; Kit di riparazione; Tappo; Manometro; Camera d’aria di ricambio; Tappo della valvola; Altro
es: Tipo de accesorio para la bomba de bolas: Adaptador; Manguera; Kit de inflado; Lubricante; Aguja; Kit de parches; Tapón; Manómetro; Vejiga de repuesto; Tapa de válvula; Otro
pt-PT: Tipo de acessório de bomba para bolas: Adaptador; Tubo; Kit de enchimento; Lubrificante; Agulha; Kit de remendos; Tampão ou tampa; Manómetro; Câmara de ar de substituição; Tampa de válvula; Outro
sl-SI: Vrsta dodatne opreme za tlačilko za žoge: Adapter; Cevka; Komplet za napihovanje; Mazivo; Igla; Komplet zaplat; Čepek; Manometer; Nadomestni mehur; Pokrovček ventila; Drugo
nb: Type tilbehør for ballpumpe: Adapter; Slange; Pumpesett; Smøremiddel; Nål; Lappesett; Plugg eller propp; Trykkmåler; Ekstra blære; Ventilhette; Annet
bg-BG: Тип аксесоар за помпа за топки: Адаптер; Маркуч; Комплект за надуване; Смазка; Игла; Комплект лепенки; Тапа или запушалка; Манометър; Резервен плондер; Капачка за вентил; Друго
ko: 볼 펌프 액세서리 유형: 어댑터; 호스; 공기 주입 키트; 윤활유; 바늘; 패치 키트; 플러그 또는 마개; 압력계; 교체용 블래더; 밸브 캡; 기타
lt-LT: Kamuolio pompos aksesuarų daikto tipas: Adapteris; Žarnelė; Pūtimo rinkinys; Tepalas; Adata; Lopymo rinkinys; Kamštis arba kaištis; Slėgio matuoklis; Atsarginė pūslė; Vožtuvo dangtelis; Kita
sv: Tillbehörstyp för bollpump: Adapter; Slang; Pumpkit; Smörjmedel; Nål; Lagningskit; Plugg eller propp; Tryckmätare; Reservblåsa; Ventilhatt; Övrigt
en: Ball pump accessory type: Adapter; Hose; Inflation kit; Lubricant; Needle; Patch kit; Plug or stopper; Pressure gauge; Replacement bladder; Valve cap; Other
de: Zubehörtyp für Ballpumpen: Adapter; Schlauch; Aufpump-Set; Schmiermittel; Nadel; Flickzeug; Stopfen oder Verschluss; Druckmesser; Ersatzblase; Ventilkappe; Sonstige
zh-TW: 球用打氣筒配件類型: 轉接器; 軟管; 充氣工具包; 潤滑劑; 打氣針; 修補工具包; 塞子或止水塞; 壓力計; 替換球膽; 氣門嘴蓋; 其他
el: Τύπος αξεσουάρ αντλίας με μπάλες: Προσαρμογέας; Εύκαμπτος σωλήνας; Κιτ φουσκώματος; Λιπαντικό; Βελόνα; Κιτ με μπαλώματα; Βύσμα ή πώμα; Μανόμετρο; Ανταλλακτική σαμπρέλα; Καπάκι βαλβίδας; Άλλο
fr: Type d’accessoire pour pompe à ballon: Adaptateur; Tuyau; Kit de gonflage; Lubrifiant; Aiguille; Kit de rustines; Bouchon ou embout; Manomètre; Vessie de rechange; Bouchon de valve; Autre
vi: Loại phụ kiện bơm bóng: Đầu chuyển đổi; Ống mềm; Bộ dụng cụ bơm; Chất bôi trơn; Kim; Bộ dụng cụ vá; Nút đậy hoặc nút chặn; Đồng hồ đo áp suất; Ruột bóng thay thế; Nắp van; Khác
nl: Balpomp accessoiretype: Adapter; Slang; Pompset; Smeermiddel; Naald; Reparatieset; Plug of stop; Drukmeter; Vervangende blaas; Ventieldop; Overig
ja: ボールポンプ用アクセサリータイプ: アダプター; ホース; 空気入れキット; 潤滑剤; 針; パッチキット; プラグまたはストッパー; 圧力計; 交換用ブラダー; バルブキャップ; その他
da: Tilbehørstype til boldpumpe: Adapter; Slange; Pumpesæt; Smøremiddel; Nål; Lappegrej; Prop eller stopper; Trykmåler; Ekstra blære; Ventilhætte; Andet
cs: Typ příslušenství k pumpičce na míče: Adaptér; Hadička; Sada na nafukování; Lubrikant; Jehla; Sada na lepení; Zátka nebo špunt; Tlakoměr; Náhradní duše; Čepička ventilku; Jiné
ro-RO: Tipul accesoriului pompei pentru mingi: Adaptor; Furtun; Kit de umflare; Lubrifiant; Ac; Kit de reparații; Dop sau opritor; Manometru; Cameră de rezervă; Capac de supapă; Altele